【裁判字號】    95,訴,1538
【裁判日期】    950919
【裁判案由】    毒品危害防制條例
【裁判全文】
臺灣桃園地方法院刑事判決              95年度訴字第1538號
公  訴  人  臺灣桃園地方法院檢察署檢察官
被      告  THANG CHW.
                    (
指定辯護人  莊守禮  律師
上列被告因毒品危害防制條例案件，經檢察官提起公訴（95年度
偵字第11418 號），本院判決如下：
    主  文
THANG CHWEE SUM （童志林）共同運輸第三級毒品，處有期徒刑
伍年貳月，並於刑之執行完畢或赦免後，驅逐出境。扣案第三級
毒品愷他命（Ketamine）捌包（純質淨重合計壹仟柒佰玖拾捌點
壹參公克）、包裝塑膠袋捌個、女用束褲壹件、NOKIA 手機壹支
（不含SIM 卡），均沒收之。未扣案新臺幣壹萬柒仟參佰元，沒
收，如全部或一部不能沒收時，以其財產抵償之。
    事  實
一、THANG CHWEE SUM （中文姓名：童志林，下稱童志林）為新
    加坡人，明知愷他命（Ketamine）係毒品危害防制條例公告
    列管之第三級毒品，並係經行政院依懲治走私條例第2 條第
    4 項規定公告管制物品項目及其數額甲類第4 款之管制進出
    口物品，禁止運輸、私運進口。其於95年5 月間躲債至馬來
    西亞新山地區認識年籍姓名不詳綽號「阿發」之馬來西亞籍
    成年男子（下稱綽號「阿發」之男子），該綽號「阿發」者
    知悉童志林積欠債務經濟困窘，慫恿其代為夾帶毒品入境臺
    灣，允諾將給予報酬馬來西亞幣6 千元，童志林見有利可圖
    遂應允之。乃與綽號「阿發」之男子基於共同私運管制進口
    物品即第三級毒品愷他命（Ketamine）前來臺灣之犯意聯絡
    ，童志林於95年5 月28日自新加坡搭車至馬來西亞吉隆坡車
    站，綽號「阿發」之男子即將接往吉隆坡鄉間某空屋住宿過
    夜，翌日（同年月29日）上午5 時許，綽號「阿發」之男子
    在該空屋內，將機票、來臺灣食宿費用現金新台幣（下同）
    1 萬7 千3 百元及供來臺灣聯絡運輸毒品之行動電話SIM 卡
    1 枚交付予童志林，並提供其所有女用束褲1 件要求童志林
    穿上後，將8 包白色粉末狀愷他命（Ketamine）塞入褲底及
    束褲中間等部位，以遮掩藏放上開愷他命，童志林則收受上
    揭SIM 卡後旋將之插入其所有NOKIA 廠牌行動電話內，即搭
    乘地鐵至吉隆坡機場，於95年5 月29日上午9 時40分搭乘馬
    來西亞航空公司MH-094號班機來臺，於同日下午2 時15分許
    ，飛抵桃園「中正國際機場」，將上開愷他命毒品以上揭之
    方式夾帶運輸入境，迨於同日下午2 時50分許（起訴書誤載
    為同日下午5 時50分許）在中正國際機場第一航廈通關時為
    警察覺有異，會同財政部台北關稅局人員當場查獲，並扣得
    上開愷他命8 包（毛重合計2047公克，純度89.7% ，純質淨
    重1798.13 公克）及用以掩飾運輸愷他命之女用束褲1 件及
    其所有用以聯絡運輸毒品所用NOKIA 廠牌行動電話1 支。
二、案經內政部警政署航空警察局移送臺灣桃園地方法院檢察署
    檢察官偵查起訴。
    理  由
一、訊據被告童志林固供承自馬來西亞吉隆坡機場，夾帶上揭白
    色粉末8 包之事實，惟否認違反毒品危害防制條例及懲治走
    私條例之犯行，辯稱：並不知該白色粉末第三級毒品愷他命
    （Ketamine）云云。經查：
(一)扣案白色粉末8 包，經抽樣鑑定，檢出第三級毒品愷他命（
    Ketamine）成分（毛重合計2047公克，純度89.7% ，純質淨
    重1798.13 公克），有內政部警政署刑事警察局95年7 月20
    日刑鑑字第0950101104號鑑定書在卷可憑（見本院卷第23頁
    ）。
(二)被告於本院行準備程序時雖辯稱：並不知該白色粉末為第三
    級毒品愷他命（Ketamine）云云。惟查：被告於運輸上揭白
    色粉末8 包入境前，即已知悉該等物品為第三級愷他命（Ke
    tamine）乙節，業據被告於檢察官訊問時供稱：「（你事前
    是否知道帶K 他命？）我知道，他有告訴我是K 他命，‧‧
    ‧。」等情（見偵查卷第44頁），繼於檢察官聲請羈押時，
    於本院值班法官訊問時供稱：「（你帶這批毒品的時候是否
    知道是K 他命？）他（綽號「阿發」之男子）說是K 他命，
    是一種麻醉藥品，是年輕人在DISCO 裏面玩的時候會吸的東
    西。」、「（這種東西《愷他命（Ketamine）》在新加坡有
    無流行？）以前有，現在很少人用，因為抓得很緊。」、「
    （在新加坡被抓到會判多重的罪？）我不知道，我只知道罪
    很重。」等情（見95年度聲羈字第449 號卷第第7 頁）。復
    觀之，被告於運輸上揭毒品入境時，先以包裝袋分包裝成8
    包，再塞入被告所穿女用束褲內，即係明知其為受非法之毒
    品，為免被查獲，而故為遮掩藏放，此有供遮掩藏放之女用
    束褲1 件扣案可憑。且被告事先與綽號「阿發」之男子聯絡
    洽妥，約定在馬來西亞吉隆坡鄉間某空屋交付，所作所為異
    乎常情之狀，顯非交付一般物品，足見被告知其為第三級毒
    品愷他命（Ketamine），其辯稱不知為毒品愷他命（Keta
    mine）顯係事後卸責之詞，委不足採。本件事證明確，被告
    上開犯行，洵堪認定，應予論罪科刑。
三、查愷他命（Ketamine）為毒品危害防制條例第2 條第2 項第
    3 款所列之第三級毒品，並係行政院依懲治走私條例第2 條
    第4 項法律授權公告之「管制物品項目及其數額」甲項第四
    款規定之管制進出口物品，不限其數額，均不得私運進口及
    運輸。核被告所為，係犯毒品危害防制條例第4 條第3 項之
    運輸第三級毒品罪及懲治走私條例第2 條第1 項之私運管制
    物品罪（公訴人當庭補論列此項罪名）。被告就所犯上開犯
    行與綽號「阿發」之男子間，事先有共同謀議，先由綽號「
    阿發」之男子交付扣案毒品愷他命8 包、束褲1 件、供運輸
    毒品聯絡之用SIM 卡1 枚及機票、費用1 萬7 千3 百元給被
    告，用以供作被告運輸扣案愷他命（Ketamine）來臺灣之食
    宿費用，被告則分擔夾藏運輸毒品入境部分，由此足證被告
    與綽號「阿發」之男子間，有共同運輸愷他命（Ketamine）
    入境之犯意聯絡及行為分擔，為共同正犯。又被告犯罪後，
    刑法第28條共犯規定，於94年1 月7 日修正，並於95年7 月
    1 日施行，依新法第2 條第1 項規定，比較刑法修正前後規
    定（含法律適用應整體適用不得割裂適用之法理）結果，修
    正後之刑法規定未較修正前規定有利於被告，是本件被告之
    上開犯行，應依修正前之刑法第28條規定論以共同正犯。被
    告以一行為同時觸犯上開2 罪名，為想像競合犯，應依修正
    前之刑法第55條規定，從一重之運輸第三級毒品罪處斷。另
    持有第三級愷他命（Ketamine）之行為，毒品危害防制條例
    並未處以刑罰，依罪刑法定原則，持有愷他命之行為不成立
    犯罪，併此敘明。爰審酌被告不思以正途謀生，所私運、運
    輸者為重達1798.13 公克之第三級毒品愷他命（Ketamine）
    ，倘順利走私成功，將毒害無數國人，惡性非輕，及其參與
    犯罪之程度，毒品在流入市面前即時查獲，及犯後態度等一
    切情狀，量處如主文所示之刑。又查，被告係外國人，受有
    期徒刑以上刑之宣告，依刑法第95條之規定，並一併諭知於
    刑之執行完畢或赦免後，驅逐出境。扣案之第三級毒品愷他
    命（Ketamine）8 包（純質總淨重1798.13 公克），因毒品
    危害防制條例第18條第1 項僅規定查獲之第一、二級毒品沒
    收銷燬，不得依該條項規定宣告沒收銷燬，惟與供包裝扣案
    愷他命（Ketamine）以利運輸進口包裝袋8 個、女用束褲1
    件，均係供共同犯罪所用之物（但非專供），屬共犯綽號「
    阿發」之男子所有；另扣案NO KIA廠牌行動電話1 支為聯繫
    取交愷他命（Ketamine）事宜所用之手機（不含其內「阿發
    」所交付之SIM 卡1 張，因行動電話門號SIM 卡，係使用者
    向電信業者申請租用而僅取得其使用權，並非申請使用者所
    有，僅就話機部分沒收，門號卡不得宣告沒收，此有最高法
    院95年度台上字第4571號判決意旨可資參照），係供被告運
    輸毒品犯罪所用之物，均應依毒品危害防制條例第19條第1
    項前段沒收之（參照司法院編印法官辦理刑事案件參考手冊
    （一）--毒品危害防制條例部分第116 頁）。又被告所收受
    之1 萬7 千3 百元，係犯罪所得，應依同條例第19條第1 項
    宣告沒收，如全部或一部不能沒收時，以其財產抵償之。至
    綽號「阿發」之男子應允被告運輸上開愷他命（Ketamine）
    入境後，將給付之報酬馬來西亞幣6 千元，因被告尚未實際
    取得此部分酬勞，自無庸宣告沒收，併此敘明。
據上論斷，應依刑事訴訟法第299 條第1 項前段、毒品危害防制
條例第4 條第3 項、第19條第1 項前段、懲治走私條例第2 條第
1 項、第11條、刑法第2 條第1 項、修正前刑法第11條、第28條
、第55條、第95條，判決如主文。
本案經檢察官郝中興到庭執行職務。
中    華    民    國    95    年    9     月    19    日
                  刑事第五庭審判長法  官  潘政宏
                                  法  官  陳月雯
                                  法  官  邱滋杉
以上正本證明與原本無異。
如不服本判決，應於送達後10日內，向本院提出上訴狀（應附繕
本），上訴於臺灣高等法院。
                                  書記官  高文靜
中    華    民    國    95    年    9     月    19    日
附錄：本案論罪科刑法條全文
毒品危害防制條例第4條第3項
製造、運輸、販賣第三級毒品者，處5年以上有期徒刑，得併科
新臺幣5百萬元以下罰金。
懲治走私條例第2條第1項
私運管制物品進口、出口逾公告數額者，處七年以下有期徒刑，
得併科新臺幣三百萬元以下罰金。


司法院資訊處製作；財團法人民間司法改革基金會備份。
